【裁判字號】    97,上訴,1024
【裁判日期】    970804
【裁判案由】    違反毒品危害防制條例
【裁判全文】
臺灣高等法院高雄分院刑事判決        97年度上訴字第1024號
上  訴  人
即  被  告  甲○○
上列上訴人因違反毒品危害防制條例案件，不服臺灣屏東地方法
院97年度訴字第230 號中華民國97年3 月31日第一審判決（起訴
案號：臺灣屏東地方法院檢察署97年度毒偵字第128 號），提起
上訴，本院判決如下：
    主  文
上訴駁回。
    事  實
一、甲○○曾於民國90年間因施用毒品案件，經臺灣屏東地方法
    院檢察署檢察官聲請強制戒治並提起公訴，強制戒治部分於
    92年9 月26日入所戒治，嗣因毒品危害防制條例修正於93年
    1 月9 日停止戒治釋放而執行完畢；起訴部分經臺灣屏東地
    方法院判處有期徒刑9 月確定。復於92年間因施用毒品案件
    ，經同法院判處有期徒刑1 年、6 月，並定執行刑為有期徒
    刑1 年4 月確定。以上案件接續執行，於94年8 月12日假釋
    出監，所餘刑期付保護管束，已於94年12月30日因期滿未經
    撤銷視為執行完畢。猶不悔改，明知海洛因係業經公告列為
    毒品危害防制條例之第一級毒品，不得非法持有、施用，於
    強制戒治執行完畢5 年內，復基於施用海洛因之犯意，於96
    年9 月7 日中午，在屏東縣九如鄉○○村○○街11巷10號住
    處內，以將海洛因加水再以注射針筒內注入體內之方式，施
    用海洛因1 次。嗣於96年9 月9 日23時35分許，在高雄市○
    ○區○○路與五福路口，甲○○遭人懷疑竊盜，經警到場處
    理時，徵其同意後採尿，送驗結果呈嗎啡陽性反應而查獲。
二、案經高雄市政府警察局新興分局報告臺灣高雄地方法院檢察
    署檢察官呈由臺灣高等法院高雄分院檢察署檢察長令轉臺灣
    屏東地方法院檢察署檢察官偵查起訴。
    理  由
壹、證據能力部分：
一、按被告之自白，非出於強暴、脅迫、利誘、詐欺、疲勞訊問
    、違法羈押或其他不正之方法，且與事實相符者，得為證據
    。刑事訴訟法第156 條第1 項定有明文。查上揭施用第一級
    毒品海洛因之事實，業經被告甲○○（下稱被告）於原審坦
    承不諱，且核與事實相符，自得作為證據。
二、被告之尿液檢驗報告，係由查獲之警察機關主動送驗，雖非
    依刑事訴訟法第208 條規定送驗，惟該檢驗機關係行政院衛
    生署許可之檢驗機構，且於本院轄區從事濫用藥物尿液檢驗
    之鑑定多年，經本院審酌人權保障及公共利益之均衡維護，
    並無侵害被告關於鑑定權益，且考量被告在訴訟上防禦程度
    等具體情節，認有證據能力。
貳、實體部分：
一、本件施用海洛因之事實，業據被告於偵查及原審坦承不諱，
    且被告於查獲時，為警採取之尿液，經送高雄市立凱旋醫院
    檢驗結果，係呈嗎啡陽性反應，有尿液編號對照表、濫用藥
    物尿液檢體監管紀錄表及檢驗報告可憑（警卷第12至14頁）
    。被告之自白應與事實相符，自可採為認定犯罪事實之證據
    。又被告於92年間因施用毒品案件，經裁定送強制戒治，並
    於93年1 月9 日停止戒治而釋放，有臺灣高等法院被告前案
    紀錄表附卷可參，足認被告確於強制戒治執行完畢釋放後，
    5 年內再犯毒品危害防制條例第10條第1 項施用第一級毒品
    海洛因之罪，罪證明確，犯行洵堪認定。
二、按海洛因為毒品危害防制條例第2 條第2 項第1 款所明定之
    第一級毒品，核被告施用海洛因之行為，係犯同條例第10條
    第1 項施用第一級毒品罪。被告持有海洛因後進而施用，其
    持有之低度行為，應為施用之高度行為吸收，不另論罪。查
    被告曾於90年間因施用毒品案件，經臺灣屏東地方法院判處
    有期徒刑9 月確定；復於92年間因施用毒品，經同法院判處
    有期徒刑1 年、6 月，並定執行刑為有期徒刑1 年4 月確定
    。以上案件接續執行，於94年8 月12日假釋出監，所餘刑期
    付保護管束，已於94年12月30日因期滿未經撤銷視為執行完
    畢，有臺灣高等法院被告前案紀錄表附卷可稽，其於5 年以
    內再故意犯有期徒刑以上之罪，應依刑法第47條第1 項規定
    ，論以累犯並加重其刑。
三、原審因而依毒品危害防制條例第10條第1 項、刑法第11條、
    第47條第1 項之規定，並審酌被告前因施用毒品，經強制戒
    治執行完畢，仍未戒絕毒癮，復再施用，惟念僅戕害自身健
    康，尚未危害他人，犯後坦承，態度尚可等一切情狀，量處
    有期徒刑1 年4 月。認事用法，核無不合，量刑亦屬妥適。
    被告雖以查獲後，於96年12月3 日起同年月31日止，有在屏
    安醫院接受美沙冬替代治療，並提出該院診斷證明書（本院
    卷第7 頁），然被告係查獲後始為治療，自無從藉以主張減
    免，原審量刑基礎亦未因此而有變更，上訴意旨認為量刑過
    重，為無理由，應予駁回。
四、被告經合法傳喚，無正當理由不到庭，爰不待其陳述，逕行
    判決。
據上論斷，應依刑事訴訟法第368 條、第371 條，判決如主文。
本案經檢察官鄭銘謙到庭執行職務。
中    華    民    國    97    年    8     月    4     日
                  刑事第五庭    審判長法  官  曾永宗
                                      法  官  任森銓
                                      法  官  王伯文
以上正本證明與原本無異。
如不服本判決應於收受本判決後10日內向本院提出上訴書狀，其
未敘述上訴理由者，並得於提起上訴後10日內向本院補提理由書
狀（應附繕本）「切勿逕送上級法院」。
中    華    民    國    97    年    8     月    4     日
                                      書記官  黎  珍
附錄本件判決論罪科刑法條：
毒品危害防制條例第10條第1 項：
施用第一級毒品者，處6 月以上5 年以下有期徒刑。


司法院資訊處製作；財團法人民間司法改革基金會備份。
